Inventaris van het archief van de Nederlandse Delegatie bij de Eerste en Tweede Algemene Verkeers- en Doorvoerconferentie te Barcelona (1921) en Geneve (1923), 1919-1927
Nationaal Archief, Den Haag
Ministerie van Buitenlandse Zaken: 1e en 2e Algemene Verkeers- en Doorvoerconferentie
BuZa / Verkeers- en Doorvoerconferentie
1919-1927
Z21097
0.80 meter; 49 inventarisnummers.
Normale geschreven, getypte en gedrukte documenten, geen bijzondere handschriften.
Nationaal Archief, Den Haag
Nederlandse Delegatie bij de Eerste en Tweede Algemene Verkeers- en Doorvoerconferentie te Barcelona (1921) en Genève (1923)
Het archief bevat stukken in verband met de voorbereidingen voor de conferenties in Barcelona en Genève, notulen en verslagen van de conferenties, nota's en persoonlijke aantekeningen van de Nederlandse gedelegeerden, resoluties van de Volkenbond, en diverse conceptrapporten met betrekking tot de besproken vraagstukken omtrent de internationale handelspolitiek, vrij verkeer van goederen, spoorverbindingen, scheepvaartrechten en de toegang tot havens.
Archiefvorming
Geschiedenis van het archiefbeheer
De verwerving van het archief
Het archief is krachtens bepalingen van de Archiefwet overgebracht.
Inhoud en structuur van het archief
2.05
Inhoud
Het bestand dat in deze plaatsingslijst is beschreven bestaat uit lidmaatschapsstukken afkomstig van jhr.prof.mr.dr. W.J.M. van Eysinga, één der Nederlandse gedelegeerden bij beide conferenties, en uit stukken afkomstig van de secretaris-generaal van Nederlandse delegatie bij de eerste conferentie dr. J.A. Nederbragt.
Het archief bevat ook stukken van Van Eysinga als Rijnvaartcommissaris over de periode 1919-1921.
Ordening van het archief
Bij de bewerking van deze bestanden door het Ministerie van Buitenlandse Zaken is de ordening zoals deze werd aangetroffen gehandhaafd en zijn de omslagen afzonderlijk beschreven. Na overdracht van de bescheiden zijn de drie bestanden samengevoegd.
Aanwijzingen voor de gebruiker
Openbaarheidsbeperkingen
Volledig openbaar.
Materiële beperkingen
Aanvraaginstructie
Openbare archiefstukken kunnen online worden aangevraagd en gereserveerd. U kunt dit ook via de terminals in de studiezaal van het Nationaal Archief doen. Om te kunnen reserveren dient u de volgende stappen te volgen:
U maakt een profiel aan op www.gahetna.nl, en logt vervolgens in
Via de archiefinventaris (alleen de beschrijvingen met rode nummers) selecteert u het gewenste archiefstuk door op de knop 'Reserveren' te klikken
In het volgende scherm geeft u aan op welke dag u het archiefstuk wilt inzien
Indien u zich bevindt in de studiezaal en een tafelnummer heeft ontvangen kunt u dit nummer vermelden. Als u geen tafelnummer heeft kunt u tafelnummer 777 laten staan
Vervolgens bevestigt u uw reservering door deze te versturen.
Verwant materiaal
Beschikbaarheid van kopieën
Beschrijving van de series en archiefbestanddelen
- Stukken afkomstig van dr. Nederbragt, A.
  - Notulen met bijlagen van vergaderingen van de eerste Algemene Verkeers- en Doorvoerconferentie te Barcelona, alsmede een eindverslag van Nederbragt van het verloop der conferentie., 1921; 1; 1 omslag
  - Ingekomen en minuten van uitgaande brieven., 1921; 2; 1 omslag
- Stukken afkomstig van jhr. Van Eysinga, B.
  - Eerste Algemene Verkeers- en Doorvoerconferentie, 1.
    - Stukken afkomstig uit archief van Jhr. Van Eysinga als Rijnvaartcommissaris:, 3
      Nederlandse deelneming aan Commissie, die onder auspiciën van de Volkenbond de werkzaamheden van de Commissie voor havens, waterwegen en spoorwegen zal voortzetten, 1919
      brief met bijlagen van minister van buitenlandse zaken aan Nederlandse Gedelegeerden op de Internationale Conferentie te Parijs nopens havens, waterwegen en spoorwegen, 24 oktober 1919
      verslag van Jhr. Van Eysinga, 13 november 1919 oprichting te Parijs op 28 oktober 1919 van de Commission pour l'étude de la liberté des communications et du transit, 1919
      convocaties van de Commission pour l'étude de la liberté des communications et du transit; ledenlijst van de commissie, 1919-1920
      nota inzake de doorvoer van landverhuizers door Duitsland, 1919
      persoonlijke aantekeningen, 1920
    - Stukken afkomstig uit archief van Jhr. Van Eysinga als Rijnvaartcommissaris Voies Navigables:, 1919-1920; 4
      notities van Jhr. Van Eysinga
      projet de Convention rélatif aux Voies Navigables
      verslag van Jhr. Van Eysinga, 13 november 1919
      amendementen
      definitieve tekst projet de Convention sur le Régime International des Voies Navigables
      varia
    - Rapport aan Volkenbond en voorbereiding der conferentie van Barcelona, 5
      (gedrukte stukken, stencils, aantekeningen).
      section des communications du conseil suprême économique
      travaux préparatoires à la première conférence générale des communications et du transit
      report of communications section of the supreme economic council 1920
      review of future work of the communications section (para. 13 of the minutes of 51st meeting) 1920
    - De verschillende ontwerpen van 23-30 maart 1920 Volkenbond, 6
      Commission of Enquiry on Freedom of Communications and Transit:
      Resolution relative to an International Regime for Ports
      Draft Convention on Freedom of Transit
      Draft Convention on the International Regime of Navigable Waterways
    - Commission pour l'étude de la liberté des communications et du transit, 1920; 7
      lijst leden delegaties
      ontwerp-verdragen, resoluties, correspondentie
    - "volledig stel processen-verbaal, Parijs 28 October 1919-16 Juli 1920", 8
      en 11 December 1920
      13 December 1920 (1ste van Comité d'Organisation)
    - "Transit", 9
      amendementen, notulen, etc. (aantekeningen) 1919
      projet de Convention sur la Liberté du Transit 1919-1920
    - "Te reserveeren tractaatsbepalingen, 31 December 1919-9 Februari 1921", 1919-1921; 10
      documentatie en correspondentie inzake transit
    - (ontwerp-)rapport van de Commission pour l'étude de la Liberté des Communications et du Transit, 1920; 11
    - "organisation", 1920; 12
      Organisation permanente des Communications et du Transit dans la Société des Nations, voorstellen, wijzigingen, correspondentie
    - "paspoorten, etc.", 1920; 13
      Conférence des Passeports, Formalités douanières et Billets directs
    - "Voies ferrées", 1920; 14
      projet de Convention sur le Régime International des Voies ferrées
    - "oude algemeene brieven (convocatie 1ste algemeene Verkeersconferentie Barcelona)", 1920-1921; 15
      scheepvaartrechten in Turkse zeeëngten
    - "voies navigables", 1921; 16
      projet de Convention sur le Régime International des Voies Navigables, met amendementen en kaarten
    - "rivieren", 1921; 17
      projet de Convention sur le Régime International des Voies Navigables
      amendementen Nederland
      verklaring China
      rede Griekenland (Phocas)
      memorie Italië
      verklaring Roemenië
      rede Nederland (Lely)
      rede Japan (Adatoi)
      algemene beschouwingen
    - "transit", 1921; 18
      projet de Convention sur la Liberté du Transit
      notulen zitting 16 maart 1921
    - "protocolaire bepalingen", 1921; 19
      deelname staten (niet-leden Volkenbond)
    - "organisation", 1921; 20
      Organisations des Communications et du Transit
      projet de règlement intérieur de la conférence internationale des communications et du transit
      documents préparatoires
    - Livre vert, 21
      314 - Résolution relative au Régime International des Ports - section V
      315 - Convention sur le Régime International des Voies Navigables - section III
      316 - Convention sur le Régime International des Voies Ferrées - section IV
      317 - Convention sur la Liberté du Transit -section II
      318 - "Introduction et Règlements" - Organisation Permanente - section I
    - Société des Nations, 1920; 22
      Résolutions adoptées par l'Assemblée au cours de sa première session 15 novembre au 18 décembre 1920
    - tekst Organisation - 323-324, 1921; 23
      Règlement Intérieur des Conférences Internationales des Communications et du Transit
    - tekst Transit, 1921; 24
      Convention et Statut sur la Liberté du Transit
    - Neujean Transit - 300, 25
      Rapport sur la Convention du Transit, par M. Neujean
    - tekst Voies Navigables - 325-326-327, 1921; 26
      Convention et Statut sur le Régime des Voies Navigables d'Intérêt International
    - Nederlandse delegatie, 27
      schetskaartjes
    - Montarroyos Voies Navigables - 307, 1921; 28
      Rapport des Travaux de la Commission des Voies Navigables par M. Montarroyos (en M. Detoeuf)
    - spoorwegen - 312, 29
      Recommandations rélatives aux Voies Ferrées Internationales
    - havens - 328, 30
      Recommandation rélative aux Ports soumis au Régime International
    - Acte final - 322, 1921; 31
      Acte final de la Conférence générale des Communications & du Transit, 19 Avril 1921
    - namen; onderteekeningen, 1921; 32
    - rapporten Nederlandsche gedelegeerde C. Lely (doorslagen), 1921; 33
    - persartikelen NRC, Telegraaf, 1921; 34
    - Première Conférence Générale des Communications et du Transit à Barcelone, (1921); 35
      stenografisch verslag 11de zitting, 23 maart 1921
      lijst delegatieleden en experts
      lijst van documenten
      statistieken
      persartikelen (o.a. NRC, El Sol)
      inlichtingen inzake M. Biemans
      copieën van brieven aan BZ verzonden door C. Lely, Nederlands gedelegeerde. 1921
    - rapport dr. J.A. Nederbragt inzake de Algemeene Verkeers en Doorvoerconferentie te Barcelona, 22 augustus 1921, 1921-1922; 36
      concept ontwerp van wet en memorie van toelichting
    - Société des Nations Conférence Générale sur la Liberté des Communications et du Transit, 37
      C.15.M.10. Instruments officiels approuvés par la Conférence, 1921
      C.662.M.265. Comptes Rendus et Textes, 1923
  - Tweede Algemene Verkeers- en Doorvoerconferentie, 2.
    - Documents préparatoires/Preparatory Documents, 1923; 38
      I Voies Ferrées/Railways C.376.M.169.1923.VIII
      II Ports Maritimes/Maritime Ports C.377.M.170. 1923.VIII
      III Questions Electriques/Electric Questions C.378.M.171.1923.VIII
    - Algemeene Zaken; Plénière, 39-43
      - krantenartikelen 1923-1924, 39
      - correspondentie; rapportage 1923-1924, 40
      - spoedbehandeling wetsontwerp goedkeuring verdrag van Barcelona inzake transit 1923, 41
      - goedkeuringswetten spoorwegconventie en havenconventie 1924, 42
        kosten delegatie
        twee verdragen inzake electriciteitsvraag-stukken; ondertekening door Nederland
        ontwerp-memorie van toelichting inzake transitverdrag van 1921
      - documenten 1923, 43
        o.m.
        lijsten delegatieleden
        Convention relative au Transport en Transit de l'Energie électrique et Protocole de Signature C.G.C.T.29
    - Juristen-Comité Comité de rédaction de la Conférence (juridische en protocolaire kwesties), 1923; 44
      artikel 18 van het Statut sur le régime international des voies ferrées en van het Statut sur le régime international des ports maritimes
    - Spoorweg Commissie, 1923-1925; 45
      Nederlandse vertaling van het Verdrag nopens het Internationale Spoorwegregime
      ontwerp van wet en memorie van toelichting
    - Electriciteit, 1923; 46
      documenten
      projet de convention
      ook: des forces hydrauliques
    - Zeehavens, 1923-1925; 47
      documenten, aantekeningen, correspondentie
      projet de Convention et de Statut relatif au régime international des ports maritimes
      ontwerp van wet
      memorie van toelichting
      standpunten koloniën
      vlagdiscriminatie
    - documenten:, 1923-1924; 48
      Instruments officiels approuvés par la Conférence C.823.M.312.VIII. 1923 (C.G.C.T.36)
      Comptes Rendus et Textes relatifs aux Discussions Générales de la Conférence C.27.M.13. 1924.VIII
      Comptes Rendus et Textes relatifs à la Convention et au Statut sur le Régime International des Ports Maritimes C.29.M.15. 1924.VIII
      Convention relative au Transport en Transit de l'Energie électrique
      Convention relative à l'Aménagement des Forces hydrauliques intéressant plusieurs Etats C.30.M.16. 1924.VIII
    - vervoer landverhuizers, 1925-1927; 49
      Nederlandse wet
      artikel 12 van het statuut Internationaal zeehavenregime
      interpretatie van Van Eysinga van artikel in zeehavenverdrag
      toetreding Suriname
      wetsontwerp goedkeuring verdrag
      concept memorie van toelichting op voorlopig verslag Tweede Kamer
      commissie voor herziening van de wetgeving op de landverhuizers
      vergadering op 2 juli 1925 inzake eventuele verklaring bedoeld in artikel 12 van het statuut inzake het internationale zeehavenregime